<?xml version='1.0' encoding='utf-8'?>
<verb default="athscríobh" disambig="">
  <verbalNoun default="athscríobh" />
  <verbalAdjective default="athscríofa" />
  <tenseForm default="athscríobh" tense="Past" dependency="Indep" person="Base" />
  <tenseForm default="athscríobhamar" tense="Past" dependency="Indep" person="Pl1" />
  <tenseForm default="athscríobhadar" tense="Past" dependency="Indep" person="Pl3" />
  <tenseForm default="athscríobhadh" tense="Past" dependency="Indep" person="Auto" />
  <tenseForm default="athscríobh" tense="Past" dependency="Dep" person="Base" />
  <tenseForm default="athscríobhamar" tense="Past" dependency="Dep" person="Pl1" />
  <tenseForm default="athscríobhadar" tense="Past" dependency="Dep" person="Pl3" />
  <tenseForm default="athscríobhadh" tense="Past" dependency="Dep" person="Auto" />
  <tenseForm default="athscríobhadh" tense="PastCont" dependency="Indep" person="Base" />
  <tenseForm default="athscríobhainn" tense="PastCont" dependency="Indep" person="Sg1" />
  <tenseForm default="athscríobhtá" tense="PastCont" dependency="Indep" person="Sg2" />
  <tenseForm default="athscríobhaimis" tense="PastCont" dependency="Indep" person="Pl1" />
  <tenseForm default="athscríobhaidís" tense="PastCont" dependency="Indep" person="Pl3" />
  <tenseForm default="athscríobhtaí" tense="PastCont" dependency="Indep" person="Auto" />
  <tenseForm default="athscríobhadh" tense="PastCont" dependency="Dep" person="Base" />
  <tenseForm default="athscríobhainn" tense="PastCont" dependency="Dep" person="Sg1" />
  <tenseForm default="athscríobhtá" tense="PastCont" dependency="Dep" person="Sg2" />
  <tenseForm default="athscríobhaimis" tense="PastCont" dependency="Dep" person="Pl1" />
  <tenseForm default="athscríobhaidís" tense="PastCont" dependency="Dep" person="Pl3" />
  <tenseForm default="athscríobhtaí" tense="PastCont" dependency="Dep" person="Auto" />
  <tenseForm default="athscríobhann" tense="PresCont" dependency="Indep" person="Base" />
  <tenseForm default="athscríobhaim" tense="PresCont" dependency="Indep" person="Sg1" />
  <tenseForm default="athscríobhaimid" tense="PresCont" dependency="Indep" person="Pl1" />
  <tenseForm default="athscríobhtar" tense="PresCont" dependency="Indep" person="Auto" />
  <tenseForm default="athscríobhann" tense="PresCont" dependency="Dep" person="Base" />
  <tenseForm default="athscríobhaim" tense="PresCont" dependency="Dep" person="Sg1" />
  <tenseForm default="athscríobhaimid" tense="PresCont" dependency="Dep" person="Pl1" />
  <tenseForm default="athscríobhtar" tense="PresCont" dependency="Dep" person="Auto" />
  <tenseForm default="athscríobhfaidh" tense="Fut" dependency="Indep" person="Base" />
  <tenseForm default="athscríobhfaimid" tense="Fut" dependency="Indep" person="Pl1" />
  <tenseForm default="athscríobhfar" tense="Fut" dependency="Indep" person="Auto" />
  <tenseForm default="athscríobhfaidh" tense="Fut" dependency="Dep" person="Base" />
  <tenseForm default="athscríobhfaimid" tense="Fut" dependency="Dep" person="Pl1" />
  <tenseForm default="athscríobhfar" tense="Fut" dependency="Dep" person="Auto" />
  <tenseForm default="athscríobhfadh" tense="Cond" dependency="Indep" person="Base" />
  <tenseForm default="athscríobhfainn" tense="Cond" dependency="Indep" person="Sg1" />
  <tenseForm default="athscríobhfá" tense="Cond" dependency="Indep" person="Sg2" />
  <tenseForm default="athscríobhfaimis" tense="Cond" dependency="Indep" person="Pl1" />
  <tenseForm default="athscríobhfaidís" tense="Cond" dependency="Indep" person="Pl3" />
  <tenseForm default="athscríobhfaí" tense="Cond" dependency="Indep" person="Auto" />
  <tenseForm default="athscríobhfadh" tense="Cond" dependency="Dep" person="Base" />
  <tenseForm default="athscríobhfainn" tense="Cond" dependency="Dep" person="Sg1" />
  <tenseForm default="athscríobhfá" tense="Cond" dependency="Dep" person="Sg2" />
  <tenseForm default="athscríobhfaimis" tense="Cond" dependency="Dep" person="Pl1" />
  <tenseForm default="athscríobhfaidís" tense="Cond" dependency="Dep" person="Pl3" />
  <tenseForm default="athscríobhfaí" tense="Cond" dependency="Dep" person="Auto" />
  <moodForm default="athscríobhadh" mood="Imper" person="Base" />
  <moodForm default="athscríobhaim" mood="Imper" person="Sg1" />
  <moodForm default="athscríobh" mood="Imper" person="Sg2" />
  <moodForm default="athscríobhaimis" mood="Imper" person="Pl1" />
  <moodForm default="athscríobhaigí" mood="Imper" person="Pl2" />
  <moodForm default="athscríobhaidís" mood="Imper" person="Pl3" />
  <moodForm default="athscríobhtar" mood="Imper" person="Auto" />
  <moodForm default="athscríobha" mood="Subj" person="Base" />
  <moodForm default="athscríobhaimid" mood="Subj" person="Pl1" />
  <moodForm default="athscríobhtar" mood="Subj" person="Auto" />
</verb>
